【裁判字號】    98,簡上,2
【裁判日期】    980318
【裁判案由】    違反槍砲彈藥刀械管制條例
【裁判全文】
臺灣澎湖地方法院刑事判決               98年度簡上字第2號
上  訴  人  甲○○
即  被  告
上列上訴人即被告違反槍砲彈藥刀械管制條例案件，不服本院馬
公簡易庭97年度馬簡字第159號第一審判決（聲請簡易判決處刑
書案號：97年度偵字第919號），提起上訴，本院合議庭為第二
審判決如下：
    主     文
上訴駁回。
    事     實
一、甲○○曾於民國92年間，因賭博案件，經本院判處有期徒刑
    4月確定，甫於92年4月24日執行完畢。詎仍不知悔改，明知
    未經許可不得持有具殺傷力之刀械，竟於97年2月21日，向
    澎湖縣馬公市鎖港里鎖管港之不詳攤位，贏得擲飛鏢之遊戲
    ，而獲取具殺傷力之掃刀1把，並將該刀帶回藏放於澎湖縣
    馬公市○○里○○街4號之住處，未經許可而持有之。嗣因
    甲○○另涉及毒品危害防制條例案件，經警取得甲○○同意
    後，於97年10月16日下午，至其上開住處搜索，發覺有異，
    查知上情。
二、案經澎湖縣政府警察局馬公分局報請臺灣澎湖地方法院檢察
    署檢察官聲請簡易判決處刑。
    理      由
一、被告甲○○固承認自鎖港攤販處，因玩擲飛鏢遊戲而贏得上
    開掃刀，並在其住處持有之事實，但矢口否認有上開犯行，
    辯稱：不知道該掃刀有殺傷力，不知道不可以持有云云。惟
    該掃刀刀刃長度38.5公分、刀柄長度40公分、總長78.5公分
    ，延伸後，刀柄長度70公分，總長達108.5公分，單邊開鋒
    ，且頗具重量，由外觀視之，即可知悉極具危險性，有扣案
    之掃刀1把、測量掃刀長度之比對照片可稽，且該掃刀經鑑
    驗結果，確屬槍砲彈藥刀械管制條例列管之刀械，有澎湖縣
    政府警察局刀械鑑驗小組會議工作紀錄錶可稽。又掃刀業經
    中央主管機關內政部警政署以（90）台內警字第9081482 號
    函公告查禁，任何人均不得諉為不知，而無故持有甚明。是
    以被告前開辯詞，顯係避重就輕之詞，不足採信。本案事證
    明確，被告犯行洵堪認定。
二、核被告甲○○所為，係犯槍砲彈藥刀械管制條例第14條第3
    項之未經許可持有刀械罪名，又被告前因賭博案件，經法院
    判處有期徒刑4月確定，並於92年4月24日執行完畢，其於5
    年之內，再犯本件有期徒刑以上之罪，為累犯，應依法加重
    其刑。原審同為此認定，並援引刑事訴訟法第449條第1項前
    段，槍砲彈藥刀械管制條例第14條第3項，刑法第11條前段
    、第47條第1項、第41條第1項前段、第38條第1項第1款等規
    定，並審酌被告上開行為有造成危害社會之虞，但並未持該
    刀械另犯他罪，尚未造成其他侵害等一切情狀，量處拘役40
    日，如易科罰金以新臺幣（下同）1千元折算1日，並沒收該
    把掃刀，其認事用法並無不當，量刑亦屬允當。上訴意旨指
    摘原判決不當，難認有理由，應予駁回。又本件被告經合法
    傳喚，無正當理由不到庭，本院爰不待其陳述，逕行判決。
據上論斷，應依刑事訴訟法第455條之1第1項、第3項、第368條
、第371條，刑法施行法第1條之1，判決如主文。
本案經檢察官乙○○到庭執行職務。
中    華    民    國    98    年    3    月    18    日
                  刑事庭  審判長法  官  管安露
                                法  官  陳順輝
                                法  官  李宛玲
以上正本證明與原本無異。
本判決不得上訴。
中    華    民    國    98    年    3    月    18    日
                                書記官  莊茹茵


司法院資訊處製作；財團法人民間司法改革基金會備份。
